臺灣高雄地方法院民事裁定　　　　　　 100年度事聲字第98號
異　議　人　黃勇仁
相　對　人　蔡心玲
上異議人與相對人間確定訴訟費用額事件，異議人對於民國100
年3 月28日本院100 年度司聲字第74號司法事務官所為裁定（處
分）提出異議，本院裁定如下：
  主  文
異議駁回。
  理  由
一、按司法事務官處理事件所為之處分，與法院所為者有同一之
    效力，民事訴訟法第240 之3 定有明文。又當事人對於司法
    事務官處理事件所為之終局處分，得於處分送達後十日之不
    變期間內，以書狀向司法事務官提出異議，但支付命令之異
    議仍適用第518 條及第519 條之規定。司法事務官認前項異
    議為有理由時，應另為適當處分；認異議為無理由者，應送
    請法院裁定之。法院認第一項之異議為有理由時，應為適當
    之裁定，認異議為無理由者，應以裁定駁回之，同法第240
    條之4 第1 、2 、3 項分別明定。本件異議人於100 年4 月
    6 日收受本院100 年度司聲字第74號民事裁定後，於不變期
    間內提出異議，司法事務官認異議無理由，移送本院裁定，
    核無不合，先此敘明。
二、異議意旨略以：相對人無理取鬧，告異議人噪音妨礙他人安
    寧，但經環保局檢測都問題，且有他人連署，都未被採納，
    又本院92年度訴字第第1991號民事事件既判決異議人勝訴，
    其訴訟費用由聲請人支付亦不合理等語。
三、按法院未於訴訟費用之裁判確定其費用額者，第一審受訴法
    院於該裁判有執行力後，應依聲請以裁定確定之。聲請確定
    訴訟費用額者，應提出費用計算書、交付他造之計算書繕本
    或影本及釋明費用額之證書。依第1 項確定之訴訟費用額，
    應於裁定送達之翌日起，加給按法定利率計算之利息。又當
    事人分擔訴訟費用者，法院應於裁判前命他造於一定期間內
    ，提出費用計算書、交付聲請人之計算書繕本或影本及釋明
    費用額之證書。他造遲誤前項期間者，法院得僅就聲請人一
    造之費用裁判之。但他造嗣後仍得聲請確定其訴訟費用額。
    民事訴訟法第91條、第92條分別定有明文。經查本件司法事
    務官受理及裁定（處分）之客體（對像），是根據相對人於
    本院有關確定訴訟費用額之聲請，至該確定判決是否妥當既
    經最高法院判決確定，即非受理確定訴訟費用額聲請事件法
    官或司法事務官所得審查事項，從而，異議人以相對人無理
    取鬧，告異議人噪音妨礙他人安寧，但經環保局檢測都問題
    ，且有他人連署，都未被採納部分作為本件確定訴訟費用額
    裁定之異議理由，即有誤會，本院依法不予審究，先此敘明
    。
四、聲請人與相對人間請求排除侵害事件，經本院以92年度訴字
    第1991號判決聲請人敗訴，訴訟費用由聲請人負擔，聲請人
    不服提起上訴，經臺灣高等法院高雄分院以93年度上易字第
    80號部分廢棄原判決，為聲請人部分勝訴，並諭知「第一（
    除確定部分外）、二審訴訟費用由相對人負擔二分之一，餘
    由聲請人負擔」。相對人不服提起上訴，經最高法院以95年
    度台上字第2723號民事裁定駁回上訴確定。
五、又本院司法事務官依民事訴訟法第92條第1 項規定，命異議
    人提出費用計算書、釋明費用額之證書，惟異議人未於期限
    內提出，故僅先就相對人一造之費用額確定之，但異議人如
    於上開訴訟中曾支出訴訟費用，嗣後仍得另行聲請確定其訴
    訟費用額。經司法事務官調閱上開卷證審查結果，以本案相
    對人起訴時核定之訴訟標的金額為新臺幣（下同）1,000,00
    0 元，繳納裁判費11,001元，另預納鑑定費用30,000元（此
    有相對人提出之鑑定費用收據為證），故相對人於第一審支
    出之訴訟費用合計為41,001元（計算式：11,001＋30,0 00
    ＝41,001元）。嗣異議人提起第二審上訴核定之訴訟標的金
    額為1,000,000 元，繳納第二審裁判費16,350元，後減縮訴
    訟標的價額為684,531 元，減縮金額部分315,469 元（計算
    式：1,000,000 －684,531 ＝315,469 元）因視為撤回而於
    第一審確定，此部分之裁判費於第一、二審分別為3,470 元
    【計算式：11,001x （315,469/1,000,000 ）=3,470元，元
    以下四捨五入】、5,158 元【計算式：16,350x （315,469/
     1,000,000）=5,158元，元以下四捨五入】應由相對人負擔
    。又本件經相對人上訴至第三審時，因原一、二審法院僅就
    相對人訴之聲明第二項徵收裁判費，而漏未就第一項聲明計
    徵裁判費，經第三審命異議人補繳第一、二審裁判費17,335
    元、26,002元，且已補繳（最高法院95年度台上字第2723號
    卷第37頁）。又異議人於提起第二審上訴後雖曾減縮訴之聲
    明，但該鑑定費用仍屬必要。故本件異議人於第一、二審所
    預繳而得列入本件訴訟費用計算之金額共計為92,060元【計
    算式：（41 ,001-3,470 ）+ （16,350- 5,158 ）+17,335+
    26,002＝92,0 60 元】，則依臺灣高等法院高雄分院93年度
    上易字第80號判決所示之分擔比例計算，應由異議人負擔訴
    訟費用額二分之一即46,030元（計算式：92,060x1/2= 46,0
    30元），進而為異議人應賠償相對人人之訴訟費用額確定為
    46,030元，並依民事訴訟法第91條第3 項規定，加給自裁定
    送達翌日起至清償日止按週年利率百分之五計算之利息之裁
    定，業經本院調閱各該卷宗審認無誤。從而，異議意旨指摘
    原裁定違誤，求予廢棄，另為適法裁定，為無理由，應予駁
    回。
六、依民事訴訟法第240 條之4 第3 項後段，裁定如主文。
中    華    民    國   100    年    5     月    6     日
                  民事第五庭    法  官  黃國川
正本係照原本作成。
如不服本裁定應於送達後10日內向本院提出抗告狀，並繳納裁判
費新台幣1,000元。
中    華    民    國   100    年    5     月    6     日
                                書記官  鄭淑華